Minutes et répertoires du notaire Charles DENIS de VILLIERS, 2 octobre 1780 - décembre 1789 (étude XXIX)
Archives nationales
Minutes et répertoires du notaire Charles DENIS de VILLIERS, 2 octobre 1780 - décembre 1789 (étude XXIX)
MC/ET/XXIX/563 - MC/ET/XXIX/596, MC/RE/XXIX/4
Etude XXIX; Denis de villiers, Charles
Archives nationales de France
Minutes et répertoires: la loi 2008-696 du 15 juillet 2008 relative aux archives a fixé à 75 ans à compter de la date de l'acte, ou à 25 ans à compter de la date du décès de l'intéressé si ce délai est plus bref, le délai de communication des minutes et répertoires des notaires; ce délai est porté à 100 ans à compter de la date de l'acte si le document se rapporte à un mineur (code du Patrimoine, articles L213-2, 4e d et 5e).
Autres documents de l'étude (dossiers de clients, comptabilité...): s'agissant d'archives privées, ces documents sont communicables selon les modalités fixées par le déposant ou le donateur.
Certains documents ne sont pas accessibles en raison de leur mauvais état de conservation.
Versement
Accès aux autres instruments de recherche du notaire Charles Denis de Villiers
Minutes et répertoires du notaire Charles DENIS de VILLIERS, 2 octobre 1780 - 6 mai 1822 (étude XXIX)
- Minutes de Charles DENIS de VILLIERS, 20 octobre 1780 - décembre 1789; MC/ET/XXIX/563 - MC/ET/XXIX/596
  - Minutes. 1780, 27 octobre - décembre, 20 octobre - décembre 1780; MC/ET/XXIX/563
    Informations complémentaires:
    1780, 20-25 octobre: actes passés par-devant Sauvaige, substituant de Charles Denis de Villiers.
    1780, 27 octobre à décembre: actes passés par-devant Charles Denis de Villiers.
    Informations concernant le classement:
    Le niveau inférieur de description, quand il existe, correspond aux minutes d'actes. Toutes les minutes ne sont pas forcément décrites une à une. Les descriptions de ces minutes sont plus ou moins détaillées.
    - Inventaire après décès de Charles Aubry, logeur en chambres garnies, demeurant rue Serpente, époux de Marie Agnès Caudron, veuve en premières noces de Jean Lastecouères. Quartier Saint-André-des-Arts, 16 décembre 1780; MC/ET/XXIX/563
      Origine de l'information:
      Relevé exhaustif dit ' Base Miriad 1 ' des inventaires après décès des études du quartier du Luxembourg, 1770-1790 (études I, VIII, XXVII, XXIX, XLIV, LVIII, LXV, XCI et XCII, soit 5035 actes), par Guillaume Nahon, 1995-2000, avec le concours de Pierre-Yves Louis, 2002 2012 (base de données migrée: voir contexte dans le Plan d’orientation général - Notaires de Paris, guides thématiques du Minutier).
      Date de révision: 2010
      Date de création de la notice: 2002
      inventaire après décès; Serpente (rue); Aubry, Charles; Caudron, Marie Agnès; Lastecoüeres, Jean; hôtelier
    - CHEVALIER (Jean-Baptiste) sculpteur rue Jacob, paroisse Saint-Sulpice § Quittance par .., né le 22 déc. 1754, sur la paroisse Saint-Sulpice, au roi, de la somme de 2374 livres, 3s. 4 d., pour extinction d'une vente., 31 décembre 1780; MC/ET/XXIX/563
      Artisans XVIIIe siècle, par M. Rambaud et C. Grodecki, 1956-1977 ( fichier papier entièrement dématérialisé; voir contexte dans le Plan d’orientation général - Notaires de Paris, guides thématiques du Minutier).
      Date de révision: 2011-2012
      Date de création de la notice: 2010
      quittance; Chevalier, Jean-Baptiste
  - Minutes. 1781, janvier - juin, janvier - juin 1781; MC/ET/XXIX/564
    - Inventaire après décès d'Anne Volluot, veuve de Jean Henocque, marchand épicier, demeurant rue de la Grande-Truanderie. Quartier des Halles, MC/ET/XXIX/564
      inventaire après décès; Grande-Truanderie (rue de la); Henocque, Jean; Volluot, Anne; commerçant
    - Inventaire après décès de Marie Françoise Henocque, épouse de Guillaume Gabriel Chapus de Malassis, écuyer, ancien échevin, contrôleur des rentes de l'Hôtel de ville, demeurant rue de Cléry. L'inventaire est poursuivi à Villiers-le-Bel dans une maison, rue de Malassis. Quartier Montmartre, 24 janvier 1781; MC/ET/XXIX/564
      inventaire après décès; Cléry (rue de); Malassis (rue); Villiers-le-Bel (Val-d'Oise); Chapus de Malassis, Guillaume Gabriel (17..?-1781); Henocque, Marie Françoise; contrôleur (Ancien Régime); élu local
    - Inventaire après décès de Martin René Jean Petit, maître et marchand mercier, époux de Marie Adélaïde Vic, demeurant rue des Fossés-Saint-Germain-des-Prés. Quartier du Luxembourg, 16 février 1781; MC/ET/XXIX/564
      inventaire après décès; Fossés-Saint-Germain-des-Prés (rue des); Petit, Martin René Jean; Vic, Marie Adélaïde; commerçant
    - Partage de la succession de François Bouron, écuyer, notaire au Châtelet., 21 mars 1781; MC/ET/XXIX/564
      Notaires des XVIe-XVIIIe siècles (4153 actes), par Claire Béchu, Catherine Grodecki, Marie-Antoinette Fleury, Madeleine Jurgens, Marie-Françoise Limon-Bonnet, Pierre-Yves Louis, Xenia Pamfilova, Isabelle Pebay, v. 1950, 1986-1994 (fichier papier entièrement dématérialisé; voir contexte dans le Plan d’orientation général - Notaires de Paris, guides thématiques du Minutier).
      Date de création de la notice: 2004
      partage; Bouron, François; notaire
    - Inventaire après décès de Marie Jeanne Milson, épouse de Claude Brisebarre, bourgeois de Paris, demeurant rue Simon-le-Franc. Quartier Saint-Martin, 22 mars 1781; MC/ET/XXIX/564
      inventaire après décès; Simon-Le-Franc (rue); Brisebarre, Claude; Milson, Marie Jeanne
    - ALLAIS (Pierre) + peintre de l'Académie de Saint-Luc § Renonciation à la succession de .., par Nicolas ALLAIS, demeurant rue du Sépulcre, paroisse Saint-Sulpice et Antoine Joseph ALLAIS, tous deux peintres de l'Académie de Saint-Luc, ses fils. Idem par Marie Françoise ANSIAUME, veuve de .., 31 mars 1781; MC/ET/XXIX/564
      Allais, Pierre
    - Inventaire après décès de Louis Jacques Chambon, huissier audiencier au Châtelet, demeurant rue Mignon. Quartier Saint-André-des-Arts, 23 mai 1781; MC/ET/XXIX/564
      inventaire après décès; Mignon (rue); Chambon, Louis Jacques; huissier
    - Nagy (Thomas), maître menuisier en carrosses, rue des Vieilles-Tuileries, paroisse Saint-Sulpice § Attermoiement entre .. et ses créanciers, au nombre desquels figurent Nicolas Vassal et Jacques Courtois, sculpteurs, même rue et paroisse., 31 mai 1781; MC/ET/XXIX/564
      accord; Nagy, Thomas
    - Inventaire après décès de Louis Butteux, époux de Marie Madeleine Marié, demeurant place Maubert. Quartier Maubert, 15 juin 1781; MC/ET/XXIX/564
      inventaire après décès; Maubert (place); Butteux, Louis; Marie, Marie-Madeleine
    - GIRAULT (Louis Alexandre) + architecte § Bail par Jeanne Louise Constance d'AUMONT, duchesse de Villeroy et Pierre Louis GIRAULT, prêtre, chapelain du comte d'Artois, seul représentant de défunt .., son frère, à Jean-Baptiste DAGUIN DE VEAUBRICHON, bourgeois de Paris, du château de Gentilly, dont la duchesse de Villeroy est propriétaire et l'abbé Girault, locataire pour 4 ans et demi en votre d'arts ../..., 22 juin 1781; MC/ET/XXIX/564
      bail; Girault, Louis Alexandre
    - GIRAULT (Louis Alexandre) + architecte ../... § bail consenti par la duchesse de Villeroy à la succession de .., passé devant Dutartre le 18 juillet 1776, pour s'acquiter envers lad. succession de la somme de 26.000 livres due aud. .., pour travaux faits par lui au château de Gentilly., 22 juin 1781; MC/ET/XXIX/564
    - Procuration par César François Cassini dit Cassini de Thury, noble Siennois, chevalier, maître ordinaire en la Chambre des comptes, membre de l'Académie des sciences, directeur général de l'Observatoire, à Jean Dominique Cassini, chevalier, capitaine au régiment de la marche-Prince, 30 juin 1781; MC/ET/XXIX/564
      Histoire des sciences et des techniques, XVIe-XIXe siècles (337 actes), par Madeleine Jurgens, Xenia Pamfilova, Claire Béchu, Marc Durand, v.1950 - 2005 (fichier papier entièrement dématérialisé; voir contexte dans le Plan d’orientation général - Notaires de Paris, guides thématiques du Minutier).
      Date de création de la notice: 2006
      procuration; Cassini dit Cassini de Thury, César François; Cassini, Jean Dominique
  - Minutes. 1781, juillet - décembre, juillet - décembre 1781; MC/ET/XXIX/565
    - Inventaire après décès de Jean Belache, marchand de vins, époux de Marie Madeleine Lecadieux, demeurant rue de la Chaise, près de la rue de la Planche. Quartier Saint-Germain-des-Prés, 7 juillet 1781; MC/ET/XXIX/565
      inventaire après décès; Chaise (rue de la); Belache, Jean; Lecadieux, Marie-Madeleine; commerçant
    - ANSIAUME (Louis) + dessinateur § Renonciation par Marie Françoise ANSIAUME, veuve de Pierre ALLAIS, maître peintre de l'Académie de Saint-Luc, demeurant rue de l'Echaudé, à la succession de .., son frère. Idem par Elisabeth Jeanne DUPERÉ, veuve de .., 9 juillet 1781 - 10 juillet 1781; MC/ET/XXIX/565
      Ansiaume, Louis
    - GOSSEY (Jacques) maître doreur rue du Four, paroisse Saint-Sulpice § Union des créanciers de .. (Nombreux doreurs, fondeurs, ciseleurs, argenteurs, un ébéniste: Mr GOSSELAIN, ébéniste: rue de la Verrerie., 11 juillet 1781; MC/ET/XXIX/565
      Gossey, Jacques
    - SEMEN (Louis René Pierre) graveur; quai des Augustins, paroisse Saint-André des Arts § Constitution de rente viagère par .. et Thérèse BELLANGER, son épouse à Marie Madeleine CHAUVEAU, veuve de Philippe BELLANGER, procureur au bureau de la ville, leur mère et belle mère.; Quittance par les mêmes à la même., 11 juillet 1781; MC/ET/XXIX/565
      constitution de rente; quittance; Semen, Louis René Pierre
    - ANSIAUME (Louis) dessinateur § Transport par le curateur à la succession vacante de .., à Elisabeth Jeanne DUPERÉ, sa veuve, de tous les objets compris en l'inventaire dud. Ansiaume, aux fins de la remplir de ses reprises, créances et conventions matrimoniales. Quittance par la même .., 13 juillet 1781; MC/ET/XXIX/565
      inventaire; quittance; Ansiaume, Louis
    - Inventaire après décès de Marie Louise Quinebaux, dite Destrées, fille majeure, demeurant rue de Bourbon, au coin de la rue Sainte-Marie. Quartier Saint-Germain-des-Prés, 22 août 1781; MC/ET/XXIX/565
      inventaire après décès; Bourbon (rue de); Sainte-Marie (rue); Quinebaux dite Destrées, Marie Louise; Quinebaux, Marie Louise
    - Inventaire après décès de Marie Geneviève Perdriel, épouse de Louis Denis Blondel, maître fondeur, demeurant rue du Faubourg Saint-Antoine Quartier Saint-Antoine, 28 août 1781; MC/ET/XXIX/565
      inventaire après décès; Faubourg-Saint-Antoine (rue du); Blondel, Louis Denis; Perdriel, Marie Geneviève; fondeur
    - REINAUD (Joseph) maître sculpteur rue des Vieilles-Tuileries, paroisse Saint-Sulpice § Mariage entre .., fils de Georges RAINAUD, maître menuisier, et Elisabeth Catherine Véronique STOUF, fille de Laurent STOUF, maître menuisier, d/t/, rue du Bac, paroisse Saint-Sulpice., 9 septembre 1781; MC/ET/XXIX/565
      contrat de mariage; Reinaud, Joseph
    - Inventaire après décès de Guillaume Gabriel Chapus de Malassis, écuyer, contrôleur des rentes de l'Hôtel de ville de Paris, ancien échevin, demeurant rue de Cléry, dressé par récolement de celui de Marie Françoise Henocque, décédée son épouse. L'inventaire est poursuivi dans une maison à Villiers-le-Bel, rue de Malassis. Quartier Montmartre, 1er octobre 1781; MC/ET/XXIX/565
    - Inventaire après décès de Jean Louis François, marchand botaniste, époux de Marie Catherine Derouvroy, demeurant rue Mouffetard. Quartier Maubert, 22 octobre 1781; MC/ET/XXIX/565
      inventaire après décès; Mouffetard (rue); Derouvroy, Marie Catherine; Francois, Jean Louis; chercheur
    - BAILLY (Pierre Jean) graveur place Dauphine, paroisse Saint-Barthélemy § Transport par Madeleine PERAYBON, veuve de Jean DUPARC, bourgeois de Paris, à Madeleine Catherine DUPARC, sa fille, épouse de .., des droits lui appartenant dans la succession de François Jean DUPARC, négociant à Saint-Petersbourg son fils et frère de lad. dame Bailly, pour tenir lieu de dot à cette dernière., 7 décembre 1781; MC/ET/XXIX/565
      transport de droits; Bailly, Pierre Jean
  - Minutes. 1782, janvier - mai, janvier - mai 1782; MC/ET/XXIX/566
    - TIPHAINE (Philippe Michel) marchand tapissier paroisse Saint-Jean-en-Grève § Arrêté de comptes entre .. et Jean-Pierre BOUTET DE LA TAULIÈRE, écuyer, employé au bureau de la loterie royale de France, demeurant maître Beauregard, paroisse N.D. de Bonne-Nouvelle, son créancier pour fourniture de meubles., 21 mars 1781; MC/ET/XXIX/566
      Tiphaine, Philippe Michel
    - Inventaire après décès d'Augustin Guillaume Henry, apothicaire gagnant maîtrise à l'Hôtel-Dieu, y demeurant. Quartier de la Cité, 12 janvier 1782; MC/ET/XXIX/566
      inventaire après décès; Hôtel-Dieu; Henry, Augustin Guillaume; pharmacien
    - Inventaire après décès de Nicolas Lauriau, marchand charcutier, demeurant rue du Faubourg du-Roule, époux séparé de fait de Marie Bocquet, demeurant rue des Cannettes. Quartier Palais-Royal,Luxembourg, 14 janvier 1782; MC/ET/XXIX/566
      inventaire après décès; Canettes (rue des); Faubourg-du-Roule (rue du); Bocquet, Marie; Lauriau, Nicolas; charcutier
    - SEMEN (Pierre) maître graveur quai des Augustins, paroisse Saint-André-des-Arts § Quittance des legs institués par Augustin Guillaume HENRY, apothicaire, en faveur [arbre autres] de -, cousin du défunt, qui reçoit un violon et des tableaux, sans noms d'auteurs, 17 janvier 1782; MC/ET/XXIX/566
      quittance; Semen, Pierre
    - Bonein (Joseph), marchand mercier, rue du Harlay, paroisse Saint-Barthélemy § Union des créanciers de .. orfèvres, fourbisseurs, horlogers, tablettiers, bijoutiers, doreurs .., 27 janvier 1782; MC/ET/XXIX/566
      convention; Bonein, Joseph
    - BOUCHÉ (Jacques) maître menuisier rue du Bac, paroisse Saint-Sulpice § Accord et conventions entre .. et Claude RESORT, compagnon charpentier chez M. Thomas, maître charpentier, rue de Popincourt, paroisse Saint-Nicolas-des-Champs, qui s'engage à achever la charpente de la maison dud. Bouché, ../..., 29 janvier 1782; MC/ET/XXIX/566
      accord; Bouché, Jacques
    - BOUCHÉ (Jacques) § ../... rue du Bac qui a été commencée par led. Thomas et suivant ses plans, moyennant 300 livres, 29 janvier 1782; MC/ET/XXIX/566
      Bouché, Jacques
    - Inventaire après décès de Joseph Rougier, portier de Monsieur Blondel, conseiller d'Etat, demeurant chez son maître, rue de Varenne. Quartier Saint-Germain-des-Prés, 1er mars 1782; MC/ET/XXIX/566
      inventaire après décès; Varenne (rue de); Rougier, Joseph; concierge
    - BLONDEL (Louis Denis) maître fondeur rue du Faubourg-St-Antoine § Bail par Louis BLONDEZ, bourgeois de Paris, à .., son fils, d'une maison, bâtiments et jardins, rue du Faubourg-St-Antoine. Loyer: 1700 livres., 20 mars 1782; MC/ET/XXIX/566
      bail; Blondel, Louis Denis
    - Inventaire après décès de Philippe Delaborne, jardinier bourgeois, demeurant rue des Martyrs, paroisse Saint-Pierre de Montmartre., 21 mars 1782; MC/ET/XXIX/566
      inventaire après décès; Montmartre (ancienne commune); Martyrs (rue des); Delaborne, Philippe; jardinier
    - Inventaire après décès d'Elisabeth Montaigu, fille majeure, demeurantr rue de la Sourdière, cul-de-sac Saint-Hyacinthe. Quartier du Palais-Royal, 23 mars 1782; MC/ET/XXIX/566
      inventaire après décès; Saint-Hyacinthe (cul-de-sac); Montaigu, Elisabeth
    - Inventaire après décès de Marie Hornet, épouse de Claude Malot, maître chirurgien au village de Colombes. Seuls les papiers sont inventoriés., 5 avril 1782; MC/ET/XXIX/566
      inventaire après décès; Colombes (Hauts-de-Seine); Hornet, Marie; Malot, Claude; chirurgien
    - Inventaire après décès de Marie Françoise Ansiaume, veuve de Pierre Allais, maître peintre de l'Académie de Saint-Luc, demeurant rue de l'Echaudé. Quartier Saint-Germain-des-Prés, 6 avril 1782; MC/ET/XXIX/566
      inventaire après décès; Echaudé (rue de l'); Allais, Pierre; Ansiaume, Marie Françoise; peintre; peintre
    - Inventaire après décès de Jean Cahours, ancien procureur au Châtelet, demeurant rue des Maçons. Quartier Saint-André-des-Arts, 10 avril 1782; MC/ET/XXIX/566
      inventaire après décès; Cahours, Jean; procureur de justice (Ancien Régime)
    - ALLAIS (famille) peintres de l'Académie de Saint-Luc § Résiliation du bail d'une maison Rue de l'Echaudé., 7 mai 1782; MC/ET/XXIX/566
      bail; Allais, famille
    - ROUSSEL (Jean-Baptiste Antoine) 'artiste' Rue du Faubourg-Saint-Antoine paroisse Sainte-Marguerite § Transport par la duchesse de Villeroy, à Jean-Baptiste Antoine ROUSSEL, du droit au bail d'une maison à Limours, à la condition d'y établir, 8 mai 1782; MC/ET/XXIX/566
      Fichier dit 'général' XVIIe-XVIIIe siècles, par le personnel du Minutier, 1954-1999 ( fichier papier entièrement dématérialisé; voir contexte dans le Plan d’orientation général - Notaires de Paris, guides thématiques du Minutier).
      bail; transport de droits; Roussel, Jean-Baptiste Antoine
    - ROUSSEL (J.-B. Antoine) § Une 'manufacture de petites poteries', dans laquelle la duchesse aura un intérêt., 8 mai 1782; MC/ET/XXIX/566
      Roussel, J.-B. Antoine
    - Inventaire après décès de Pierre Antoine Martin, dit Leprince, marchand tanneur au faubourg de Crécy, paroisse Saint-Pierre de Saint-Martin-lès-Voulangis [aujourd'hui hameau de la commune de Voulangis], y demeurant, époux de Marie Jeanne Héricourt., 31 mai 1782; MC/ET/XXIX/566
      Précisions sur les lieux: Voulangis (Seine-et-Marne)--Saint-Martin
      inventaire après décès; Crécy-la-Chapelle (Seine-et-Marne); Voulangis (Seine-et-Marne); Héricourt, Marie Jeanne; Martin, Pierre Antoine; tanneur
  - Minutes. 1782, juin - septembre, juin - septembre 1782; MC/ET/XXIX/567
    - RIFFAULT-OLLIVIER (Pierre), officier juré crieur maître peintre, de l'Académie de Saint-Luc § Partage de la succession de .., entre Jeanne Geneviève CAUMONT, sa veuve, demeurant rue de Seine, paroisse Saint-Sulpice, Jean-Baptiste Pierre RIFFAULT-OLLIVIER, leur fils mineur émancipé d'âge, assisté de Jean-Baptiste CHAUSSARD, architecte du roi, demeurant rue de Grenelle-Saint-Honoré, paroisse Saint-Eustache et autres cohéritiers mineurs., 9 juin 1782; MC/ET/XXIX/567
      partage; Riffault-Ollivier, Pierre; Caumont, Jeanne Geneviève; Ollivier-Riffault, Pierre; Chaussard, Baptiste
    - Inventaire après décès de Denis Claude Doulcet, docteur régent de la faculté de médecine de Paris et médecin pensionné de l'Hôtel de ville de Paris, époux de Marie Angélique Antoinette Cretté, demeurant rue Christine.. Quartier Saint-André-des-Arts, 3 juillet 1782; MC/ET/XXIX/567
      -Bibliothèque.
      inventaire après décès; Christine (rue); Crette, Marie Angélique Antoinette; Doulcet, Denis Claude; docteur d'université; médecin; médecin
    - RIFFAULT OLLIVIER (Pierre),officier juré crieur maître peintre, de l'Académie de Saint-Luc § Mariage entre Pierre GAILLARD, marchand apothicaire, rue de Seine, paroisse Saint-Sulpice et Madeleine Julie Charlotte RIFFAULT-OLLIVIER, fille mineure de .., assistée de Jean-Baptiste CHAUSSARD, architecte, rue de Grenelle-Saint-Honoré) paroisse Saint-Eustache, son tuteur. En présence de., 11 juillet 1782; MC/ET/XXIX/567
      contrat de mariage; Riffault Ollivier, Pierre; Gaillard, Pierre; Ollivier-Riffault, Madeleine Julie Charlotte
    - RIFFAULT OLLIVIER (Pierre) § Jacques Jean THÉVENIN, architecte et Madeleine COCHOIS, son épouse; Jean Charles VACHER, maître peintre; Anne Michelle CHEVOTET, épouse dudit Chaussard et autres., 11 juillet 1782; MC/ET/XXIX/567
      Riffault Ollivier, Pierre; Thévenin, Jacques Jean; Cochois, Madeleine; Vacher, Jean Charles; Chevotet, Anne Michelle
    - Inventaire après décès d'Antoine Laubayre (ou Loubeyre), valet de chambre du marquis de Crussol d'Amboise, demeurant rue de Sèvres, dans l'hôtel de son maître. Quartier du Luxembourg, 23 juillet 1782; MC/ET/XXIX/567
      inventaire après décès; Sèvres (rue de); Laubayre, Antoine; Loubeyre, Antoine; employé de maison
    - VERSAILLES écoles de charité § Fondation par Etienne Jacques REGNAULT, ancien officier chef du Gobelet du roi Vétéran, dt à Versailles, maître Satory, d'une messe basse hebdomadaire à l'église de la paroisse Saint-Louis de Versailles, à laquelle assistant les élèves des écoles de charité de lad. paroisse et de six prix d'émulation à distribuer au élèves desd. écoles., 12 août 1782; MC/ET/XXIX/567
    - Inventaire après décès de Gabriel Rossignol, bourgeois de Paris, demeurant rue d'Orléans-Saint-Honoré.. Quartier Saint-Eustache, 16 août 1782; MC/ET/XXIX/567
      inventaire après décès; Orléans-Saint-Honoré (rue d'); Rossignol, Gabriel
    - ALLIN (Jean Charles) + maître graveur § Quittance donnée par Anne Charlotte ALLIN, graveuse, demeurant rue et paroisse Saint-Germain-l'Auxerrois, épouse de Jacques Nicolas AUGER, maître et marchand graveur et doreur à Paris, demeurant à Versailles, fille et unique héritière de .. et de Charlotte DESGODETS, aux héritiers de Gabriel ROSSIGNOL, marchand bourgeois de Paris P.J.: Extraits mortuaire de .. et de sa femme., 5 septembre 1782; MC/ET/XXIX/567
      quittance; Allin, Jean Charles
    - Inventaire après décès de Jeanne Collignon, fille majeure, demeurant enclos de l'abbaye Saint-germain-des-Prés, cour des religieux, à l'enseigne du roi Childebert. Quartier Saint-Germain-des-Prés, 10 septembre 1782; MC/ET/XXIX/567
      inventaire après décès; Religieux (cour des); Roi Childebert (enseigne du); Collignon, Jeanne
  - Minutes. 1782, octobre - décembre, octobre - décembre 1782; MC/ET/XXIX/568
    - BOCCIARDI (Augustin) sculpteur du roi rue de Popincourt, paroisse Ste-Marguerite § Transport par .., à Jacques DAVAZÉ, bourgeois de Paris, demeurant rue Sainte-Appolline, paroisse Saint-Laurent, la somme de 2.921 livres lui restant due par le comte de Senectère, par ouvrages de son art fait à l'hôtel de Senectère, [rue de l'Université]., 12 octobre 1782; MC/ET/XXIX/568
      Bocciardi, Augustin
    - Déclaration de cens envers le franc fief de Joigny à Paris, par Pierre Gauterot, marchand fruitier-oranger pour une maison rue de la Grande-Truanderie, faisant la 9ème à gauche par la rue Comtesse-d'Artois, appelée 'l'hôtel Jacquet', à Jean-Baptiste-François de Montullé, conseiller d'état, seigneur de Joigny., 22 octobre 1782; MC/ET/XXIX/568
      Fichier dit 'général' XVIIe-XVIIIe siècles, supplément (620 actes), par Claire Béchu et Guillaume Nahon, 1995-2000. (fichier papier entièrement dématérialisé; voir contexte dans le Plan d’orientation général - Notaires de Paris, guides thématiques du Minutier).
      Date de création de la notice: 2009
      déclaration; Grande-Truanderie (rue de la); Joigny (Yonne); Gauterot, Pierre; Montullé, Jean-Baptiste-François
    - Papetier (fonds de commerce de) § Vente par Antoine Firmin PAILLARD, marchand mercier papetier, rue Saint-Honoré, paroisse Saint-Eustache, à Nicolas HUSSON, marchand papetier, rue Saint-Honoré, paroisse Saint-Roch, d'un fonds de commerce de Papetier, et transport du bail de la boutique où il est exploité, rue Saint-Honoré., 24 octobre 1782; MC/ET/XXIX/568
      acte de vente; bail
    - Inventaire après décès de Claude Pierre Poirier, marchand fripier, époux de Marie Marescot, demeurant aux piliers des Halles, à l'enseigne de la Levrette royale. Quartier des Halles, 5 novembre 1782; MC/ET/XXIX/568
      inventaire après décès; Halles (piliers des); Levrette Royale (enseigne de la); Marescot, Marie; Poirier, Claude Pierre; brocanteur
    - BONNEMAIN (Charles Hippolyte) maître sculpteur § Mainlevée par Jeanne Elisabeth BONNEMAIN, des oppositions formées à sa requête sur .. et autres., 8 novembre 1782; MC/ET/XXIX/568
      Bonnemain, Charles Hippolyte
    - FELOIX (Louis Gabriel) maître fondeur doreur graveur sur métaux; rue des Boucheries, paroisse Saint-Sulpice § Mise en apprentissage de Jean-Baptiste POUPET, âgé de 14 ans, fils de Jacques POUPET, compagnon menuisier chez .., 10 novembre 1782; MC/ET/XXIX/568
      contrat d'apprentissage; Feloix, Louis Gabriel